【裁判字號】    95,訴,35
【裁判日期】    950217
【裁判案由】    毒品危害防制條例
【裁判全文】
臺灣高雄地方法院刑事判決                95年度訴字第35號
公  訴  人  臺灣高雄地方法院檢察署檢察官
被      告  甲○○
                    （另案於臺灣高雄第二監獄執行中）
上列被告因違反毒品危害防制條例案件，經檢察官提起公訴（94
年度毒偵字第9871號），被告於本院準備程序中就被訴事實為有
罪之陳述，經詢問當事人意見，合議庭裁定由受命法官依簡式審
判程序獨任審理，本院判決如下：
    主  文
甲○○連續施用第一級毒品，處有期徒刑壹年。
    事  實
一、甲○○前因施用毒品案件，經本院裁定送觀察、勒戒後，認
    有繼續施用毒品之傾向，令入戒治處所施以強制戒治，於民
    國93年3 月16日戒治完畢釋放，並經臺灣高雄地方法院檢察
    署檢察官於同年6 月16日以93年度戒毒偵字第638 號為不起
    訴處分確定。詎仍不知悔改，於強制戒治執行完畢釋放後5
    年內，復基於施用第一級毒品海洛因之概括犯意，自94年9
    月（起訴書誤載為8 月）間某日起至同年11月16日15時許回
    溯26小時內之某時止，連續在高雄縣路邊，以針筒注射之方
    式施用第一級毒品海洛因多次。嗣於94年11月16日10時40分
    許，在高雄縣橋頭鄉○○路○○道路旁為警查獲。
二、案經高雄縣政府警察局岡山分局報請臺灣高雄地方法院檢察
    署檢察官偵查起訴。
    理  由
一、按本件被告甲○○所犯係死刑、無期徒刑、最輕本刑為3 年
    以上有期徒刑以外之罪，其於準備程序就前揭被訴事實為有
    罪之陳述，經受命法官告知簡式審判程序之旨，並聽取其與
    公訴人之意見後，本院認無不得或不宜改依簡式審判程序進
    行之情形，爰依刑事訴訟法第273 條之1 第1 項規定，裁定
    本件由受命法官獨任進行簡式審判程序，合先敘明。
二、上揭事實，業據被告於本院審理時坦承不諱，且被告經警查
    獲後所採集之尿液，經送請台灣檢驗科技股份有限公司檢驗
    之結果，呈嗎啡、可待因之陽性反應，有該公司94年12月1
    日濫用藥物尿液檢驗報告及高雄縣政府警察局岡山分局橋頭
    分駐所偵辦毒品案件嫌疑犯尿液採證對照表各1 紙在卷足憑
    ，足認被告之自白與事實相符，本件事證明確，被告犯行洵
    堪認定。另起訴書將本件犯罪時間誤載為自94年8 月間某日
    起至同年11月16日15時許回溯26小時內之某時止，業經公訴
    人於本院審理時更正為如事實欄所示時間，附此敘明。
三、按海洛因為毒品危害防制條例第2 條第2 項第1 款所稱之第
    一級毒品，不得施用、持有。次按，犯毒品危害防制條例第
    10條施用第一、二級毒品之罪者，檢察官應聲請法院裁定，
    令被告入勒戒處所觀察、勒戒，經觀察、勒戒後，檢察官依
    據勒戒處分之陳報，認受觀察、勒戒人無繼續施用毒品傾向
    者，應即釋放，並為不起訴之處分；認受觀察、勒戒人有繼
    續施用毒品之傾向者，檢察官應聲請法院裁定令入戒治處所
    強制戒治，其期間為6 個月以上，至無繼續強制戒治之必要
    為止，但最長不得逾1 年，強制戒治期滿，應即釋放，由檢
    察官為不起訴之處分。觀察、勒戒或強制戒治執行完畢釋放
    後，5 年內再犯第10條之罪者，應依一般刑事訴訟程序予以
    起訴論罪科刑，此觀諸毒品危害防制條例第20條第1 項、第
    2 項、第23條第1 項、第2 項規定自明。被告曾有如犯罪事
    實欄所示之觀察勒戒、強制戒治前科，有臺灣高等法院被告
    前案紀錄表1 份在卷可稽，其於強制戒治執行完畢釋放後5
    年內，再犯本件施用毒品案件，依前述規定自應予以起訴論
    罪科刑。是核被告所為，係犯毒品危害防制條例第10條第1
    項之施用第一級毒品罪。其持有第一級毒品之低度行為，應
    為施用第一級毒品之高度行為所吸收，不另論罪。其先後多
    次施用第一級毒品之犯行，時間緊接，方法相同，觸犯構成
    要件相同之罪名，顯係基於概括犯意為之，為連續犯，應依
    刑法第56條之規定論以一罪，並依法加重其刑。爰審酌被告
    曾於94年間因施用毒品案件，經本院於94年8 月31日以94年
    度訴字第2148號判處有期徒刑10月，並於同年10月6 日確定
    ，目前尚在執行中（未構成累犯），其經觀察勒戒、強制戒
    治及論罪科刑後，仍未能戒絕毒癮，顯見其戒絕毒癮之意念
    非堅，惟於犯罪後已坦承犯行，態度良好，且施用毒品行為
    ，乃屬對其自身健康之戕害行為，及其犯罪動機、目的、手
    段等一切情狀，量處如主文所示之刑，以資懲儆。
四、扣案之海洛因殘渣袋1 只、注射針筒2 支，係員警於上開時
    、地查獲被告時，在旁邊地上所起獲，當時尚有被告友人楊
    明全在場，此據被告於警詢時供述明確，而被告、楊明全於
    警詢時均否認前開殘渣袋、注射針筒為渠2 人所有，被告於
    本院審理中並辯稱：當時其與楊明全站在該處聊天，警方是
    在旁邊地上起獲前開殘渣袋、注射針筒，起獲地點與聊天處
    隔1 條水溝，其與楊明全都沒有使用過前開殘渣袋、注射針
    筒等語（見本院95年2 月10日審判筆錄），公訴人亦未舉證
    證明扣案之殘渣袋、注射針筒與被告本件施用毒品之犯行有
    何關聯，是應認上開海洛因殘渣袋、注射針筒與被告施用毒
    品之犯行無關，爰不為沒收之宣告，併此敘明。
據上論斷，應依刑事訴訟法第273 條之1 第1 項、第284 條之1
、第299 條第1 項前段，毒品危害防制條例第10條第1 項，刑法
第11條前段、第56條，判決如主文。
本件經檢察官乙○○到庭執行職務。
中    華    民    國    95    年    2     月    17    日
                      刑事第五庭    法  官  楊筑婷
以上正本證明與原本無異。
如不服本判決，應於收受送達後10日內向本院提出上訴書狀。
中    華    民    國    95    年    2     月    20    日
                                    書記官  林雯琪
附錄本判決之論罪法條：
毒品危害防制條例第10條
施用第一級毒品者，處6 月以上5 年以下有期徒刑。
施用第二級毒品者，處3 年以下有期徒刑。


司法院資訊處製作；財團法人民間司法改革基金會備份。
